【裁判字號】    89,訴,3
【裁判日期】    890331
【裁判案由】    毒品危害防制條例等
【裁判全文】
臺灣桃園地方法院刑事判決                              八十九年度訴字第三號
    公  訴  人  臺灣桃園地方法院檢察署檢察官
    被      告  乙○○
右列被告因毒品危害防制條例等案件，經檢察官提起公訴（八十八年度偵字第一０四
二八號），本院判決如左：
    主  文
乙○○竊盜，累犯，處有期徒刑陸月。
    事  實
一、乙○○（前曾因違反麻醉藥品管理條例案件，經法院判處有期徒刑六月確定，已
    於民國八十三年七月二十九日以易科罰金執行完畢）意圖為自己不法之所有，於
    民國八十八年七月九日晚上十時五十分許，在桃園市○○路六三六號「海中天保
    齡球館」男廁前，乘甲○○如廁之際，竊取甲○○放置於「海中天保齡球館」內
    之行動電話手機一台及內有新台幣（下同）一萬六千三百元、印章二枚、信用卡
    六張、提款卡一張、一票一張等物之手提包一只，得手後旋即為警在上址查獲。
二、案經桃園縣警察局桃園分局移送臺灣桃園地方法院檢察署檢察官偵查起訴。
    理  由
一、訊據被告乙○○矢口否認有何右揭非法竊取甲○○財物之行為，辯稱右揭被害人
    甲○○所有之手提包等財物，乃是伊所檢到的，並不是竊取得來的云云。惟查：
    被告之右揭事實，業據其於警訊中已坦認綦詳，且亦經被害人甲○○於警訊中亦
    指證無訛，被告嗣後始執上詞再翻異其警訊前供，顯圖迴卸刑責，所辯不足採信
    。此外，本件復有被害人甲○○所出具之贓物領據一紙資佐可參，事證明確，被
    告右揭犯行足堪認定，應予依法論科。
二、核被告乙○○右揭所為，係犯刑法第三百二十條第一項之竊盜罪。次查，被告前
    曾因違反麻醉藥品管理條例案件，經法院判處有期徒刑六月確定，已於民國八十
    三年七月二十九日以易科罰金執行完畢，此有其刑案記錄表在卷可按，其於刑之
    執行完畢後，五年內再犯本件有期徒刑以上之罪，為累犯，應依刑法第四十七條
    之規定，加重其刑。爰審酌被告犯後態度，並參其犯罪動機、手段、目的、品性
    、素行等一切情狀，量處如主文所示之刑，以資懲儆。
三、據上論斷，應依刑事訴訟法第二百九十九條第一項前段，刑法第三百二十條第一
    項、第四十七條，罰金罰鍰提高標準條例第一條前段，判決如主文。
本案經檢察官張尹敏到庭執行職務。
中      華      民      國    八十九    年      四      月      二十    日
                                      臺灣桃園地方法院刑事第一庭
                                          法  官 呂 仲 玉
右正本證明與原本無異。
如不服本判決，應於判決送達後十日內向本院提出上訴狀( 應附繕本 )，上訴於
臺灣高等法院。
                                    書記官   劉文松
中        華        民        國   八十九   年   五   月    十六    日
刑法第三百二十條
意圖為自己或第三人不法之所有，而竊取他人之動產者，為竊盜罪，處五年以下有期
徒刑、拘役或五百元以下罰金。


司法院資訊處製作；財團法人民間司法改革基金會備份。
